---
title: "Plot Lottery"
author: Leo Lu
date: "`r Sys.Date()`"
output:
  prettydoc::html_pretty:
    theme: cayman
    highlight: github
    toc: yes
---

```{r, include=FALSE}
# set root dir when rendering
knitr::opts_knit$set(root.dir = '..')
knitr::opts_chunk$set(comment = "#>",
                      fig.align='center')
```

 (Inherited the work by <a href="https://github.com/whizzalan">George Chao</a>)

本範例需要的套件

```{r, message=FALSE}
library(magrittr)
library(readr)
library(data.table)
library(dplyr)
library(dtplyr)
library(ggplot2)
library(tidyr)
library(lubridate)
```

## Data

### Download the Data

```{r, eval=FALSE}
dir.create("data", showWarnings = FALSE, recursive = TRUE)
download.file("https://raw.githubusercontent.com/datasci-info/JihSunRBasic20160724/gh-pages/3_RViz_201608/data/lottery_utf8.csv?token=AIV30aRvlYfgHvWfe60M34FbUEtURVoUks5XxZ3qwA%3D%3D", destfile = "data/lottery_utf8.csv")
```


### Data Cleansing

```{r}
lottery_raw <- read_csv("data/lottery_utf8.csv", 
                    locale = locale(encoding = "UTF-8"),
                    col_types = cols(.default = "c")) %>% 
  select(-c(3,29:33)) %>%  # exclude `兌獎截止`
  tbl_dt
raw_names <- names(lottery_raw)
lottery <- lottery_raw %>% 
  setNames(c("period", "date", "sales", "total_rewards", 
             paste0("n",1:6), "s", 
             sprintf("n_%s_prize", 1:8),
             sprintf("money_%s_prize", 1:8))) %>% 
  separate(date, into = c("year", "mm", "dd")) %>% 
  mutate(year = as.integer(year)+1911) %>% 
  unite(date, year, mm, dd, sep="-", remove=TRUE) %>% 
  mutate(date = as.Date(date))
int_cols <- names(lottery) %>% grep("^n_", ., value =  TRUE)
num_cols <- names(lottery) %>% grep("^money|rewards|sales", ., value =  TRUE)
lottery[, (int_cols) := lapply(.SD, as.integer), .SDcols = int_cols][
  , (num_cols) := lapply(.SD, as.numeric), .SDcols = num_cols]
lottery <- lottery %>% tbl_df
```
```{r, echo=FALSE}
data_frame(variables = names(lottery), detail = raw_names) %>% knitr::kable()
DT::datatable(lottery)
```



## EDA

### 每期頭獎人數分布

+ Issue: 我想知道頭獎最多幾個人分走惹？沒開出頭獎的期數多嗎？
+ Variables
    - n_1_prize
+ Geoms
    - maybe `bar chart`. Since it's a ordered variable.
+ Mapping
    - x: n_1_prize
    - y: count **期數** (n rows) by n_1_prize  

```{r}
d <- lottery %>% 
  group_by(n_1_prize) %>% 
  summarise(n = n())
d
ggplot(d, aes(n_1_prize, n)) +
  geom_bar(stat = "identity") +
  ggtitle("How Many People Share My Money?") +
  xlab("Num of First Prize (People)") +
  ylab("")
```


### 月份銷售總額

+ Issue: 今天如果你是中信員工，老闆想了解大樂透總體營運情況，看大樂透月份銷售總額？
+ Variables
    - date
    - sales
+ Geoms
    - maybe `bar chart` or  `line chart`? Since it's a continuous variable.
+ Mapping
    - x: date
    - y: sum sales by month

```{r}
d <- lottery %>% 
  mutate(month = floor_date(date, "month")) %>% 
  group_by(month) %>% 
  summarise(total_sales_M = sum(sales/1000000))
d
ggplot(d, aes(x = month, total_sales_M)) +
  geom_bar(stat = "identity") +
  scale_x_date(date_breaks = "3 month", date_labels = "'%y-%m") +
  ggtitle("Total Sales of Lotto649")
```

### 總獎金

+ Issue: 想知道大樂透的歷史買氣如何？現在算多人買嗎？
+ Variables
    - total_rewards
    - date
+ Geoms
    - maybe `bar chart` or  `line chart`? Since it's a continuous variable.
+ Mapping
    - x: date
    - y: total_rewards

```{r}
ggplot(lottery, aes(x = date, y = total_rewards)) +
  geom_bar(stat = "identity") +
  scale_x_date(date_breaks = "3 month", date_labels = "'%y-%m") +
  ggtitle("Total Rewards of Lotto649")
```

### 每個月總獎金與頭獎獎金

+ Issue: 每個月總獎金熱度為何？頭獎有多幸運呢？
+ Variables
    - total_rewards
    - money_1_prize
    - date -> month
+ Geoms
    - maybe `dot chart`, `line chart`
+ Mapping
    - x: month (calculated from date)
    - y: sum total_rewards by month
    - y: dollars
    - facet: variables(sum money_1_prize, sum total_rewards by month)

```{r, collapse=TRUE}
d <- lottery %>% 
  mutate(month = floor_date(date, "month")) %>% 
  group_by(month) %>% 
  summarise(sum_total_rewards_M = sum(total_rewards)/1000000, 
            sum_money_1_prize_M = sum(money_1_prize)/1000000) %>% 
  gather(variables, dollars_million, -month)
d

ggplot(d, aes(x = month, y = dollars_million, color = variables)) +
  geom_bar(stat = "identity") +
  facet_wrap( ~ variables, ncol = 1, scales = "free_y") +
  scale_x_date(date_breaks = "6 month", date_labels = "%Y-%m") +
  theme(legend.position = "top") +
  ggtitle("Total Rewards & Single First Prize")
```

### 每期總獎金與頭獎人數

+ Issue: 每期總獎金高頭獎就分得多嗎？有多少人跟我分頭獎？
+ Variables
    - total_rewards
    - money_1_prize
    - date -> month
+ Geoms
    - maybe `dot chart` with color hue
+ Mapping
    - x: total rewards
    - y: money_1_prizes
    - y: sum money_1_prize by month


```{r}
d <- lottery %>% 
  select(total_rewards, money_1_prize, n_1_prize) %>% 
  mutate_at(vars(total_rewards, money_1_prize), funs(M = ./1000000))
d
ggplot(d, aes(x = total_rewards_M, y = money_1_prize_M, color = factor(n_1_prize))) +
  geom_point(shape = 1, size = 2, stroke = 1) +
  scale_color_discrete(name = "N First Prize") +
  ggtitle("Total Rewards & Single First Prize with N")
```


### 號碼的「冷度」

+ Issue: 有哪些號碼是很久沒開了？幾期沒開了？「冷度」如何？
+ Variables
    - period
    - numbers
    - 累計沒開期數
+ Geoms
    - maybe `heatmap` with color hue
+ Mapping
    - x: period
    - y: numbers
    - color hue: 累計沒開期數

```{r, fig.width=10, fig.asp=0.75, dev='CairoSVG'}
library(dplyr)
library(RColorBrewer)
rle_seq <- function(x) {
  # x <- c(0, 0, 1, 1, 0, 0, 0, 1, 1, 1, 0, 0)
  rle_df <- rle(x) %>% unclass() %>% as.data.frame()
  
  # lengths <- rle_list$lengths
  # values <- rle_list$values
  # 
  # zero_pos <- which(values == 0)
  # one_pos <- which(values == 1)
  # 
  # n_zeros <- lengths[zero_pos]
  # n_ones <- lengths[one_pos]
  # 
  # seq(zeros[1], 1, -1)
  # seq(zeros[2], 1, -1)
  # seq(zeros[3], 1, -1)
  # 
  # rep(0, ones[1])
  # rep(0, ones[2])
  # 
  # expected_result <- c(2, 1, 0, 0, 3, 2, 1, 0, 0, 0, 2, 1)
  
  rle_df <- rle_df %>% 
    rowwise() %>% 
    mutate(rle_seq = ifelse(values == 0, list(seq(lengths, 1, -1)),
                            list(rep(0, lengths))))  
  rle_df$rle_seq %>% unlist(use.names = FALSE)
}
# 對應到號碼關係
lottery_m <- lottery %>% 
  select(1,n1:s) %>%
  gather(key = var, value = val, n1:s) %>% 
  select(-var) %>%
  mutate(YesNo = 1) %>%
  spread(key = val, value = YesNo, fill=0) %>% 
  arrange(desc(period))

# 距離多久沒開出來
# rle_seq(lottery_m$`01`)
d <- lottery_m %>%
  filter(period >= "105000001") %>% 
  mutate_at(vars(-contains("period")), rle_seq) %>% 
  gather(number, rle, -period)

breaks <- seq(d$period %>% as.integer() %>% min,
              d$period %>% as.integer() %>% max,
              10)

ggplot(d, aes(x = factor(period),
              y = factor(number, rev(levels(factor(number)))),
              fill = rle)) +
  geom_tile(colour="white", size = 0.5) +
  scale_fill_gradientn(name = "Non-open Periods", colours = brewer.pal(5, "YlGnBu"), guide = "legend") +
  geom_tile(data = d %>% filter(rle == 0),
            fill = "grey", colour = "white", size = 0.5) +
  scale_x_discrete(breaks = breaks) +
  theme(legend.position="top") +
  ylab("Numbers") +
  xlab("Period") +
  ggtitle("Lottery 49/6 Coolness")
```

