---
title: "地圖視覺化 -- Leaflet"
author: "Leo Lu"
date: "`r Sys.Date()`"
output:
  prettydoc::html_pretty:
    theme: cayman
    highlight: github
---

```{r, include=FALSE}
# set root dir when rendering
knitr::opts_knit$set(root.dir = '..')
knitr::opts_chunk$set(comment = "#>",
                      fig.align='center')
```

本範例需要的套件

```{r}
suppressPackageStartupMessages({
library(leaflet) # map
library(ggmap) # map
library(googleVis) # map
library(httr)  # crawler
library(rvest) # crawler
library(XML)   # crawler
library(stringr) # string manipulation
library(data.table) # ETL
})
```


## Basic Usage

```{r}
library(leaflet)
map <- leaflet() %>%
  setView(lng = 121.5475516, lat = 25.0439346, zoom = 13) %>% # 設定地圖中心點
  addTiles() %>%  # 加上預設的底圖 layer (OpenStreetMap)
  addMarkers(lng = 121.5475516, lat = 25.0439346, popup="訊息方塊tooltips")
map
```

與 `ggplot2` 不同的是，`leaflet` 使用 `magrittr` 的 `%>%` pipe operator 來增加圖層 (layer)，因為`leaflet` 的函數是 modified by reference。我們一樣可以一層一層地把需要的元素加上去。
查詢詳細使用方式可直接 `?addControl`

跟 `ggplot2` 一樣有很多 geom 可以選，幾個常用的 function: 

- addTiles: 底圖，預設是 OpenStreetMap，可用`addProviderTiles()`加入不同
[底圖來源](http://leaflet-extras.github.io/leaflet-providers/preview/index.html)
- addPopups: Popups
- addMarkers: 標記
- addCircles: 圓
- addPolylines: 線條
- addRectangles: 方框
- addPolygons: 多邊形，通常用的資料是 shape file
- addGeoJSON: 如果有 GeoJSON 的資料格式就可以直接加圖層

可以把不同底圖圖層堆疊

```{r}
m <- leaflet() %>% setView(lng = 121.5475516, lat = 25.0439346, zoom = 13)
m %>% addProviderTiles("CartoDB.PositronNoLabels") %>% # base map
  addProviderTiles("Stamen.TonerLines",
    options = providerTileOptions(opacity = 0.35) # street lines
  ) %>%
  addProviderTiles("Stamen.TonerLabels") # labels
```

## Application

### 爬蟲抓取店家地址

先來寫一隻 7-11 爬蟲抓店家地址：

>（想知道爬蟲怎麼寫的同學歡迎加入木刻思爬蟲課
> [Waiting List](#)）

```{r}
library(httr)
library(rvest)
library(XML)
library(data.table)
library(stringr)
get711 <- function() {
  url <- "http://emap.pcsc.com.tw/EMapSDK.aspx"
  res <- GET(url,
             query = list(
               commandid = "SearchStore",
               StoreName = "%"
             ))
  res_xml <- res %>% 
    content(encoding = "UTF-8") %>%
    XML::xmlParse(encoding = "UTF-8", options = XML::HUGE) %>% 
    .['//GeoPosition']
  dt_711 <- res_xml %>% 
    XML::xmlToDataFrame(stringsAsFactors = FALSE) %>% 
    as.data.table()
  
  ## Data cleansing
  dt_711[
    , c("X", "Y") := lapply(.SD, 
                            function(x) {
                              as.numeric(as.character(x))*10^(-6)
                            }), 
    .SDcols = c("X", "Y")]
  
  ## add brand name, keyword
  dt_711[, `:=`(brand_nm = "統一超商", keyword = "7-11")]
  
  ## rename variables
  setnames(dt_711, 
           c("Address", "POIName", "Telno", "X", "Y"),
           c("addr", "store_nm", "tel_no", "lon_x", "lat_y"))
  
  # names(dt_711) %>% str_replace_all("([a-z])([A-Z])", "\\1_\\L\\2")
  names(dt_711) <- names(dt_711) %>% 
    str_replace_all("([a-z])([A-Z])", "\\1_\\2") %>% 
    str_to_lower()
  
  ## add url, time, key
  try({setnames(dt_711,"is7wi_fi", "is_7wifi")}, silent = T)
  dt_711[, store_url := "http://emap.pcsc.com.tw/emap.aspx"]
  dt_711[, data_time := format(Sys.time(), "%Y-%m-%dT%H:%M:%S%z")]
  dt_711[, full_nm := paste0(brand_nm, store_nm)]
  
  
  ## move brand_nm, key_word to first two colmuns
  setcolorder(dt_711, c("full_nm", "brand_nm", "keyword", "store_nm", "addr",
                        setdiff(names(dt_711), c("full_nm", "brand_nm", "keyword", "store_nm", "addr"))))
  
  dt_711
}
```


### 爬取資料

```{r}
stores_dt <- get711()
```

### ETL

```{r, collapse=TRUE, comment = "#>"}
## 先篩選出 "台北市大安區" 的門市，以及需要的 variables
tp_stores <- stores_dt[str_detect(addr, "^台北市大安區"),
                       .(brand_nm, lon_x, lat_y, tel_no, addr)]

## prepare some meta information
tp_stores[, `:=`(latlon = paste0(lat_y,":",lon_x),
                 tips = sprintf("<p>%s</p><p>%s</p><p>%s</p>",
                                brand_nm, tel_no, addr))]
head(tp_stores)
```

### 用 `leaflet` 畫地圖

```{r}
## Plot with leaflet
leaflet(data = tp_stores, height = 600, width = "auto") %>% 
  addTiles() %>%  # 加上預設的地圖資料
  addMarkers(~lon_x, ~lat_y, 
             popup = ~as.character(tips),
             icon = list(iconUrl = "img/pc_logo.gif",
                         iconSize = c(20, 20)))
```


### 用 googleViz 畫地圖

```{r, results='asis'}
library(googleVis)
gmap <- gvisMap(tp_stores, 
                "latlon", "tips",
                options = list(showTip=TRUE, 
                               enableScrollWheel=T,
                               height=600,
                               useMapTypeControl=T,
                               mapType='normal'))
```
```{r, eval=FALSE}
if (.Platform$OS.type == "windows") {
  gmap$html$header = gsub("utf-8", "Big5", gmap$html$header)
}
plot(gmap)
```

```{r, echo=FALSE, results='asis'}
print(gmap, "chart")
```


## Refernce

- https://rstudio.github.io/leaflet/
- http://spatial.ly/r/
